臺灣高等法院民事裁定
                                 111年度勞聲字第49至52號
聲　請　人　姜榮昇　　
　　　　　　　　　
上列聲請人因與如附表所列相對人間確認僱傭關係存在等及訴訟
救助聲請再審事件，對於如附表「原確定裁定」欄所示確定裁定
聲請再審，並聲請訴訟救助，本院裁定如下： 
    主  文
聲請駁回。
    理  由
按當事人無資力支出訴訟費用者，法院應依聲請，以裁定准許
  訴訟救助。但顯無勝訴之望者，不在此限。民事訴訟法第107
  條第1項定有明文。勞工符合社會救助法規定之低收入戶、中
  低收入戶，或符合特殊境遇家庭扶助條例第4條第1項之特殊境
  遇家庭，其聲請訴訟救助者，依勞動事件法第14條第1項規定
  ，固視為無資力支出訴訟費用，惟有關勞動事件之處理，依勞
  動事件法之規定，勞動事件法未規定者，適用民事訴訟法及強
  制執行法之規定，同法第15條亦有明文。準此，勞工因勞動事
  件聲請訴訟救助，除須係符合上開規定視為無資力外，尚應符
  合「非顯無勝訴之望」之要件。如聲請訴訟救助之勞工顯無勝
  訴之望，縱經釋明其無資力支出訴訟費用，法院仍應駁回其聲
  請。
經查，本件聲請人對如附表「原確定裁定」欄所示事件聲請再
  審，並聲請訴訟救助，主張聲請人具有民國111年度中低收入
  戶審查結果通知書，只有領到新臺幣7,759元，符合社會救助
  法規定之中低收入戶，無資力支出聲請再審裁判費等情，固據
  其提出臺北市松山區公所111年度中低收入老人生活津貼資格
  審查結果通知書以為釋明。惟聲請人對於如附表「原確定裁定
  」欄所示確定裁定聲請再審，因聲請人對於各該確定裁定究竟
  有如何合於民事訴訟法第496條第1項第1款適用法規顯有錯誤
  之具體情事，未予敘明，其再審聲請顯無理由，而經本院以11
  1年度聲再字第101至105號裁定駁回在案，業經本院調閱各該
  卷宗核閱無訛。從而，依聲請人對如附表「原確定裁定」欄所
  示事件聲請再審所主張之事實觀之，其於法律上顯無獲得勝訴
  之望，其所為本件聲請訴訟救助，於法自有未合，揆諸首揭說
  明，無從准許，應予駁回。
爰裁定如主文。
中　　華　　民　　國　　111 　年　　9 　　月　　30　　日
                  勞動法庭
                        審判長法  官  李慈惠
                              法  官  吳燁山
                              法  官  謝永昌
正本係照原本作成。
不得抗告。
中　　華　　民　　國　　111 　年　　9 　　月　　30　　日
 　　　　　　　　　　　　     書記官  王增華
附表：
編號 訴訟救助案號 聲請再審案號 相對人 原確定裁定 1 111年度勞聲字第49號 111年度聲再字第101號 龍雲保全股份有限公司 111年6月30日111年度勞再抗字第2、3號駁回再審聲請裁定（見本院111年度勞聲字第49號卷第9-12頁） 2 111年度勞聲字第50號 111年度聲再字第103號 龍雲保全股份有限公司、復興保全股份有限公司、曜川保全股份有限公司（原名聯宗保全股份有限公司） 111年6月30日111年度勞聲字第33至41號駁回訴訟救助聲請裁定（見本院111年度勞聲字第50號卷第23-28頁） 3 111年度勞聲字第51號 111年度聲再字第104號 復興保全股份有限公司、曜川保全股份有限公司（原名聯宗保全股份有限公司） 111年6月30日111年度聲再字第68至71號駁回再審聲請裁定（見本院111年度勞聲字第51至52號卷第9-11頁） 4 111年度勞聲字第52號 111年度聲再字第105號 復興保全股份有限公司、曜川保全股份有限公司（原名聯宗保全股份有限公司） 111年6月30日111年度聲再字第72至73號駁回再審聲請裁定（見本院111年度勞聲字第51至52號卷第21-23頁）